【裁判字號】    96,訴,1738
【裁判日期】    970528
【裁判案由】    強盜等
【裁判全文】
臺灣桃園地方法院刑事判決              96年度訴字第1738號
公  訴  人  臺灣桃園地方法院檢察署檢察官
被      告  乙○○
選任辯護人  洪惠平律師
被      告  甲○○
選任辯護人  姜震律師
上列被告等因強盜案件，經檢察官提起公訴（96年度偵字第2720
6 號），本院判決如下：
    主  文
乙○○所犯如附表編號一至四所示之罪，均累犯，各處如附表編
號一至四「主文」欄所示之刑。應執行有期徒刑拾肆年。
甲○○所犯如附表編號一至四所示之罪，均累犯，各處如附表編
號一至四「主文」欄所示之刑。應執行有期徒刑拾參年陸月。
    事  實
一、乙○○前因搶奪等案件，經本院以90年度訴字第1597號判決
    判處有期徒刑4 年6 月，經乙○○上訴臺灣高等法院後撤回
    上訴而於民國91年6 月27日確定，於93年12月10日因縮短刑
    期假釋並付保護管束出監，然遭撤銷假釋而於95年4 月19日
    入監執行殘刑有期徒刑1 年2 月18日，於96年6 月25日因縮
    刑期滿執行完畢；甲○○前因妨害性自主等案件，經本院以
    92年度少連訴字第61號判決判處應執行有期徒刑1 年，上訴
    後，經臺灣高等法院以93年度少連上訴字第214 號判決駁回
    上訴，並判處應執行有期徒刑1 年，緩刑5 年，緩刑期內交
    付保護管束確定，後因撤銷緩刑而於95年10月16日入監執行
    ，又經臺灣高等法院以96年度聲減字第370 號裁定減刑後，
    於96年7 月16日執行完畢出監；詎乙○○、甲○○2 人均不
    知悔改，僅因缺錢花用，即基於意圖為自己不法所有之犯意
    聯絡，分別於附表所示之時間、地點，共同以持甲○○所有
    客觀上足以對人之生命、身體、安全構成威脅，具有危險性
    且可作為兇器使用之西瓜刀，架住附表所示被害人脖子之方
    式，至使附表所示被害人不能抗拒，而強盜如附表所示被害
    人所有之財物，得手後即將所得財物朋分花用（犯罪時間、
    地點、被害人、行為方式及所得財物均詳如附表所載）。嗣
    經警循線於96年11月5 日下午4 時許，分別拘提甲○○、乙○○2 人到案而查獲。乙○○、甲○○於警方未查知其等所
    犯其他加重強盜犯行前，分別主動供出其等另犯附表編號二
    及附表編號一、二、四所示之強盜犯行，並於事後接受裁判
    ，警方始因此查悉其等另犯之附表編號一、二、四所示之加
    重強盜犯行。
二、案經桃園縣政府警察局大園分局報告臺灣桃園地方法院檢察
    署檢察官偵查起訴。
    理  由
壹、證據能力部分：
一、本件被告乙○○之選任辯護人指稱：本件之辦案人員至被告
    住處埋伏跟監，卻在無任何令狀依據下擅自行動，其行為形
    同侵入住宅及私行拘禁，縱之後始取得拘票，並不能彌補先
    前違法行為之瑕疵，而依學理上「毒樹果實」原則，則任何
    違法拘捕、搜索所取得之證據皆不得當作認定被告有罪之證
    據。且本案員警辦案過程之違法顯著，侵害人權情形嚴重，
    即便依刑事訴訟法第158 條之4 衡量，亦屬不得採認等語；
    而被告甲○○之選任辯護人則以：證人即被害人丁○○於警
    詢及偵查中關於遭強盜測速器部分之陳述，係屬傳聞證據，
    且未經被告對質詰問，而應認無證據能力等情辯解。然查：
（一）按檢察官、檢察事務官、司法警察官或司法警察逮捕被告
      、犯罪嫌疑人或執行拘提、羈押時，雖無搜索票，得逕行
      搜索其身體、隨身攜帶之物件、所使用之交通工具及其立
      即可觸及之處所。又有下列情形之一者，檢察官、檢察事
      務官、司法警察官或司法警察，雖無搜索票，得逕行搜索
      住宅或其他處所：一、因逮捕被告、犯罪嫌疑人或執行拘
      提、羈押，有事實足認被告或犯罪嫌疑人確實在內者。二
      、因追躡現行犯或逮捕脫逃人，有事實足認現行犯或脫逃
      人確實在內者。三、有明顯事實足信為有人在內犯罪而情
      形急迫者。刑事訴訟法第130 條、第131 條第1 項分別定
      有明文。又按除法律另有規定外，實施刑事訴訟程序之公
      務員因違背法定程序取得之證據，其有無證據能力之認定
      ，應審酌人權保障及公共利益之均衡維護，刑事訴訟法第
      158 條之4 亦定有明文。而刑事訴訟，係以確定國家具體
      之刑罰權為目的，為保全證據並確保刑罰之執行，於訴訟
      程序之進行，固有許實施強制處分之必要，惟強制處分之
      搜索、扣押，足以侵害個人之隱私權及財產權，若為達訴
      追之目的而漫無限制，許其不擇手段為之，於人權之保障
      ，自有未周。故基於維持正當法律程序、司法純潔性及抑
      止違法偵查之原則，實施刑事訴訟程序之公務員不得任意
      違背法定程序實施搜索、扣押；至於違法搜索、扣押所取
      得之證據，若不分情節，一概以程序違法為由，否定其證
      據能力，從究明事實真相之角度而言，難謂適當，且若僅
      因程序上之瑕疵，致使許多與事實相符之證據，無例外地
      被排除而不用，例如案情重大，然違背法定程序之情節輕
      微，若遽捨棄該證據不用，被告可能逍遙法外，此與國民
      感情相悖，難為社會所接受，自有害於審判之公平正義。
      因此，對於違法搜索、扣押所取得之證據，除法律另有規
      定外，為兼顧程序正義及發現實體真實，應由法院於個案
      審理中，就個人基本人權之保障及公共利益之均衡維護，
      依比例原則及法益權衡原則，予以客觀之判斷，亦即宜就
      (1)違背法定程序之程度。(2)違背法定程序時之主觀意圖（
      即實施搜索、扣押之公務員是否明知違法並故意為之）。
      (3)違背法定程序時之狀況（即程序之違反是否有緊急或不
      得已之情形）。(4)侵害犯罪嫌疑人或被告權益之種類及輕
      重。(5)犯罪所生之危險或實害。(6)禁止使用證據對於預防
      將來違法取得證據之效果。(7)偵審人員如依法定程序，有
      無發現該證據之必然性。(8)證據取得之違法對被告訴訟上
      防禦不利益之程度等情狀予以審酌，以決定應否賦予證據
      能力，最高法院93年台上字第664 號判例意旨可資參照。
（二）查本件係桃園縣政府警察局大園分局員警採驗附表編號一
      所示被害人之車輛上之指紋，經比對而掌握被告乙○○可
      能涉案，而調閱被告乙○○之相關資料後至被告乙○○位
      於桃園縣中壢市○○路97巷9 號之住處埋伏監視，然於96
      年11月5 日準備執行拘提被告乙○○時，發現被告甲○○
      從被告乙○○上址開門外出，經比對被告甲○○當天穿著
      與由附表編號三案件取得之監視器畫面翻拍照片所示作案
      歹徒的穿著一樣，即已懷疑被告甲○○亦有可能涉案，因
      此向前表明警察的身分，並詢問乙○○在何處，經告知乙○○在屋內，遂由甲○○帶同員警至屋內2 樓找到乙○○
      等情，業據證人即執行拘提、搜索扣押之員警庚○○、辛○○、壬○○等人於本院審理時證述明確（見本院97年 1
      月25日審判筆錄第3 至20頁、97年2 月18日審判筆錄第 3
      至14頁）。是員警庚○○、辛○○、壬○○等人係依據指
      紋比對、乙○○相關資料、監視器畫面翻拍照片及自被告
      乙○○住處出來之被告甲○○穿著及供述等事實，足信被
      告乙○○、甲○○確實在內且情形急迫而進入搜索，又拘
      提被告後得對被告身體、所攜帶之物件及立即可觸及之處
      所為搜索，是認該次拘提、搜索應合於刑事訴訟法第131
      條第1 項逕行搜索住宅、第130 條附帶搜索之規定。又審
      酌本件被告2 人所為之犯行對被害人所生實害甚大，並權
      衡被告2 人隱私權之保障，與被告2 人所為，對社會治安
      、公共利益之危害程度，自應以公共利益為重，且本件員
      警於將被告2 人帶離住處之前既已取得檢察官核發之搜索
      票，其法定程序業已完備，如依法定程序，亦能發現該證
      據，故本件搜索所得之證物應認有證據能力，自得作為本
      案證據。
二、再按被告以外之人於審判外之言詞或書面陳述，除法律有規
    定者外，不得作為證據；又按被告以外之人於審判外向法官
    所為之陳述得為證據，偵查中向檢察官所為之陳述，除顯有
    不可信之情況者外，亦得為證據；被告以外之人於檢察事務
    官、司法警察官或司法警察調查中所為之陳述，與審判中不
    符時，其先前之陳述具有較可信之特別情況，且為證明犯罪
    事實存否所必要者，得為證據；於可信之特別情況下所製作
    之文書，得為證據；被告以外之人於審判外之陳述，雖不符
    前4 條之規定，而經當事人於審判程序同意作為證據，法院
    審酌該言詞陳述或書面陳述作成時之情況，認為適當者，亦
    得為證據；當事人、代理人或辯護人於法院調查證據時，知
    有第159 條第1 項不得為證據之情形，而未於言詞辯論終結
    前聲明異議者，視為有前項之同意。刑事訴訟法第159 條第
    1 項、第159 條之1 第1 項、第2 項、第159 條之2 、第15
    9 條之4 第3 款、第159 條之5分別定有明文。經查：
（一）證人即被害人丁○○於警詢時之陳述，雖屬審判外之陳述
      ，然證人即被害人丁○○於本院審理中，本院已依被告甲○○選任辯護人之聲請，傳喚證人即被害人丁○○接受交
      互詰問，並賦予被告甲○○對證人即被害人丁○○對質詰
      問權，堪認證人即被害人丁○○於警詢時之陳述具憑信性
      ，且為證明本件被告等人犯罪事實存否所必要，自應具有
      證據能力，而可由本院採為認定本件犯罪事實之依據。
（二）另證人即被害人丁○○於檢察官訊問時之陳述，雖屬被告
      以外之人於審判外所為之陳述，為傳聞證據，惟現階段刑
      事訴訟法規定檢察官代表國家偵查犯罪、實施公訴，依法
      其有訊問被告、證人及鑑定人之權，證人、鑑定人且須具
      結，而實務運作時，檢察官偵查中向被告以外之人所取得
      之陳述，原則上均能遵守法律規定，不致違法取供，是以
      ，刑事訴訟法於92年2 月6 日修正時，即為兼顧理論與實
      務，以該法第159 條之1 第2 項規定，除顯有不可信之情
      況者外，得為證據（參考刑事訴訟法第159 條之1 立法理
      由）。查證人即被害人丁○○於檢察官訊問時所為之陳述
      ，業經具結，已具相當之擔保性，且並無顯不可信之情形
      ，應可認具有可信性，而具有證據能力。
（三）末查，本案所引用之其餘供述及非供述證據，經本院依法
      踐行調查證據程式，檢察官、辯護人及被告等人均不爭執
      其餘各該證據之證據能力，且迄本院言詞辯論終結前未就
      其餘證據之證據能力聲明異議，又查無依法應排除其證據
      能力之情形，是後述所引用其餘證據之證據能力均無疑義
      ，依法自有證據能力，均得作為本案證據，附此敘明。
貳、本院認定犯罪事實所憑之證據及理由：
一、上揭被告乙○○、甲○○於附表所示時間、地點，以附表所
    示之方式強盜附表所示被害人財物之事實，業據被告乙○○
    、甲○○於本院審理時均坦承不諱，核與證人即被害人丁○○、丙○○、戊○○及己○○等人於警詢、檢察官訊問、本
    院審理時證述遭強盜之情節相符，復有贓物領據2 紙、監視
    器翻拍照片24張、桃園縣政府警察局大園分局刑案現場勘察
    紀錄表、刑事案件證物採驗紀錄表、指認犯罪嫌疑人紀錄表
    、內政部警政署刑事警察局96年10月29日刑紋字第09601624
    17號鑑驗書（96年度偵字第27206 號卷第41至42頁、第76至
    82頁、第47頁、第58頁、第66頁、第98至101 頁）在卷可稽
    ，足認被告乙○○、甲○○上開任意性之自白核與事實相符
    ，堪以採信。
二、又證人即被害人丁○○於警詢、檢察官訊問、本院審理時證
    述：案發當天在中壢火車站前中正路與建國路紅綠燈下，2
    人攔車要到觀音大廟，伊於2 人上車時有約略看一下2 人之
    身高，當時2 人均坐後座，高的坐在伊後面，矮的坐右後方
    ，走到工業五路底時，高的那個人就拿刀子架住伊脖子，叫
    伊下車並搜刮伊身上的財物，而矮的那個人就跳上駕駛座，
    等高的那個人上車後，就將車子開走，後來伊至警局指認就
    有認出那個高的用刀架住伊的人就是被告乙○○，而矮的那
    個人伊沒有看清楚等語，並參以警員提供予被害人丁○○指
    認之被告2 人彩色照片（偵卷第74至75頁），足見證人即被
    害人丁○○於指認當時即係憑藉目擊被告2 人彩色照片上之
    身高而認定持刀之人即為被告乙○○，然查，照片因拍攝角
    度不同照片呈現之人物之比例自會不同，尚無法因此即可判
    斷2 張照片內人物之實際身高；再者，被告2 人於警詢、檢
    察官訊問及本院審理時均供認：案發當時持刀架住被害人丁○○脖子之人為被告甲○○，駕車之人則為被告乙○○等語
    ，而被告2 人既已坦認本件共犯犯行，對於作案之分工情節
    自無迴護、推諉卸責之必要，是認證人即被害人丁○○上開
    指認被告乙○○為持刀強盜伊財物之人，應有誤認，尚難採
    信。
三、另公訴人固認被告2 人除強盜被害人丁○○所有之現金4000
    元、手機1 支外，尚有強盜被害人丁○○所有之測速器1 台
    、行照、駕照、身分證、提款卡各1 張、車號000-00號營業
    用小客車云云，惟此部分犯行業據被告乙○○、甲○○2 人
    均自始堅詞否認。而按被害人與一般證人不同，其與被告處
    於絕對相反之立場，其陳述之目的，在使被告受刑事訴追處
    罰，內容未必完全真實，證明力自較一般證人之陳述薄弱。
    故被害人縱立於證人地位而為指證及陳述，且其指證、陳述
    無瑕疵可指，仍不得作為有罪判決之唯一依據，應調查其他
    證據以察其是否與事實相符，亦即仍須有補強證據以擔保其
    指證、陳述之真實性，始得採為斷罪之依據（參最高法院94
    年度台上字第3326號判決意旨可資參照）。查公訴人認被告
    2 人有強盜被害人丁○○所有測速器1 台、行照、駕照、身
    分證、提款卡各1 張、車號000-00號營業用小客車之犯行，
    無非係以證人即被害人丁○○於警詢、偵查及本院審理時之
    證述為據，然尚乏其他積極證據可資補強，且證人即被害人
    丁○○於本院審理時亦結證述：伊車子內駕駛座上有裝置 1
    個測速器，但是車子找回來以後就沒有看到測速器及其他證
    件了，伊不知道是不是被告2 人拿走的，只是確定伊原來的
    測速器、證件在車子找回來時就已經不在了；而伊案發當天
    報案後隔天警察打電話到伊家，是伊小孩接的，警察說車子
    已經找到了被拖回派出所，要伊過去派出所，伊至派出所時
    看到車子窗戶是打開的，警察當時還沒有驗指紋等語（本院
    97年3 月26日審判筆錄第8 頁），是依上開意旨，自無從逕
    憑證人即被害人丁○○之唯一證述，即認定被告2 人有強盜
    被害人丁○○所有之測速器1 台、行照、駕照、身分證、提
    款卡各1 張；又參以被告2 人於本院審理時均供稱：伊等犯
    案後將計程車開走，係為了逃離現場時代步使用，之後就將
    計程車棄置在路邊等語，足見被告2 人自始即無強盜計程車
    之意思，是認被告2 人所犯附表編號一之強盜犯行，所得之
    財物應僅有現金4000元及手機1 支，併予敘明。
四、綜上所述，本件事證明確，被告2 人前揭犯行，均堪以認定
    ，應予依法論科。
參、論罪科刑部分：
一、按刑法第321 條第1 項第3 款之攜帶兇器竊盜罪，係以行為
    人攜帶兇器竊盜為其加重條件，此所謂兇器，其種類並無限
    制，凡客觀上足對人之生命、身體、安全構成威脅，具有危
    險性之兇器均屬之（最高法院79年臺上字第5253號判例參照
    ）。本案被告乙○○、甲○○於附表所示之時間、地點強盜
    附表所示被害人財物時，所攜帶之西瓜刀共2 把，刀刃長約
    40公分、寬約4 、5 公分，且係質地堅硬之鋒利物品，為被
    告2 人供認在卷，是認被告2 人犯案時所攜帶之西瓜刀2 把
    均足對人之生命、身體安全構成威脅，在客觀上顯然具有危
    險性，其屬兇器無疑。是核被告2 人就附表編號一至四之所
    為，均係犯刑法第330 條第1 項之攜帶兇器加重強盜罪。
二、被告2 人就上開各次加重強盜罪，均有犯意聯絡及行為分擔
    ，均為共同正犯。
三、被告2 人所犯上開各罪間，犯意各別，行為互殊，應予分論
    併罰。
四、被告乙○○前因搶奪等案件，經本院以90年度訴字第1597號
    判決判處有期徒刑4 年6 月，經乙○○上訴臺灣高等法院後
    撤回上訴而於91年6 月27日確定，於93年12月10日因縮短刑
    期假釋並付保護管束出監，然遭撤銷假釋而於95年4 月19日
    入監執行殘刑有期徒刑1 年2 月18日，於96年6 月25日因縮
    刑期滿執行完畢；被告甲○○前因妨害性自主等案件，經本
    院以92年度少連訴字第61號判決判處應執行有期徒刑1 年，
    上訴後，經臺灣高等法院以93年度少連上訴字第214 號判決
    駁回上訴，並判處應執行有期徒刑1 年，緩刑5 年，緩刑期
    內交付保護管束確定，後因撤銷緩刑而於95年10月16日入監
    執行，又經臺灣高等法院以96年度聲減字第370 號裁定減刑
    後，於96年7 月16日執行完畢出監；有臺灣高等法院被告前
    案紀錄表2 份在卷可考，其等2 人於受有期徒刑執行完畢後
    ，5 年以內均故意再犯本件有期徒刑以上之各罪，均為累犯
    ，均應依刑法第47條第1 項規定，加重其刑。
五、按刑法第62條所謂發覺，固非以有偵查犯罪權之機關或人員
    確知其人犯罪無誤為必要，而於對其發生嫌疑時，即得謂為
    已發覺；但此項對犯人之嫌疑，仍須有確切之根據得為合理
    之可疑者，始足當之，若單純主觀上之懷疑，要不得謂已發
    生嫌疑，最高法院72年台上字第641 號判例意旨可資參照。
    而被告乙○○辯稱：附表編號二、三、四所示之加重強盜犯
    行，均係伊主動向警察供出，應符合自首要件等語；被告甲○○則以：附表各編號所示之加重強盜犯行，均係伊主動向
    警察供出，應符合自首要件等語置辯。惟查，證人即承辦員
    警壬○○於本院審理時結證述：伊當時係負責同時偵辦本件
    4 起強盜案件，由被害人陳述的歹徒特徵及手法，就認定是
    同一組人所為，伊等當時有採證被害人丁○○車上之指紋及
    調閱被害人戊○○部分之監視器畫面，而將監視器畫面之翻
    拍照片供被害人戊○○指認，被害人戊○○明確表示監視器
    畫面內的2 個人就是強盜的嫌犯，又伊等經由指紋比對查到
    被告乙○○，經調閱被告乙○○之資料，就聲請拘票，並至
    被告乙○○住處埋伏，於埋伏時，被告甲○○剛好從乙○○
    的住處走出來，伊等發現被告甲○○當天穿的衣服與之前監
    視器畫面之作案歹徒的穿著一樣，所以伊等就確定被告甲○○亦有涉案等語（見本院97年2 月18日審判筆錄第3 至14頁
    ）；證人即員警癸○○於本院審理時亦證稱：伊於查獲被告
    2 人當天，有通知被害人丁○○、丙○○、戊○○及己○○
    等人至警局指認，其中被害人丁○○、戊○○及己○○均可
    從指認照片中指認出強盜案的嫌犯，而被害人丙○○因當天
    有事沒有至警局指認，而是於96年11月6 日才至警局製作筆
    錄等語（見本院97年2 月18日審判筆錄第15至19頁）；復佐
    以前揭內政部警政署刑事警察局鑑驗書、監視器翻拍照片及
    由卷附之桃園縣政府警察局大園分局指認犯罪嫌疑人紀錄表
    所示（見前揭偵卷第47頁、第58頁、第66頁），被害人丁○○、戊○○、己○○等人均係於拘提被告乙○○到案前即已
    明確指認被告乙○○即為強盜其等財物之人，足見員警於前
    往被告乙○○住處拘提被告乙○○前，已獲得相當合理之可
    疑，可認定附表編號一、三、四所示之加重強盜犯行係被告
    乙○○所為；又於被告乙○○住處埋伏時，發現被告甲○○
    自被告乙○○住處出來，並與員警之前取得之監視器畫面翻
    拍照片所示嫌犯之穿著相符，亦有相當之可疑，可認為被告
    甲○○係與被告乙○○共犯附表編號三所示之加重強盜犯行
    ，是被告乙○○、甲○○均係在該管警員知悉其等分別涉犯
    附表編號一、三、四及附表編號三所示之加重強盜犯行後，
    經執行拘提、詢問之員警追問始自白供出其等分別所涉附表
    編號一、三、四及附表編號三所示之加重強盜犯行，因認其
    等上揭自白與自首要件不符，是被告2 人此部分之辯解，委
    無可採。至於被告乙○○就附表編號二所示之加重強盜犯行
    ；被告甲○○就附表編號一、二、四所示之加重強盜犯行，
    均係在職司偵查權限之司法警察得悉各該案件之犯罪嫌疑人
    及犯罪事實前，主動供出其等為下手實行犯罪之人乙節，除
    經被告2 人陳明在卷外，並有查獲員警壬○○於本院審理時
    證述屬實，復有被告2 人警詢筆錄附卷可稽（見前揭偵卷第
    11 至19 頁、第23至27頁），審酌附表編號二所示被害人丙○○於遭被告2 人強盜後，並未向警方報案並製作警詢筆錄
    ，警方係俟拘提被告2 人到案後，經被告2 人主動供出附表
    編號二所示犯行，始查悉被害人丙○○遭強盜之情形，被告
    2 人並於事後接受裁判，故被告乙○○就附表編號二所示之
    加重強盜犯行；被告甲○○就附表編號一、二、四所示之加
    重強盜犯行，均合於刑法第62條前段之自首要件，爰各依法
    減輕其刑，並均先加重後減輕之。
六、爰審酌被告2 人正值壯年，竟不思以正當手段獲取財物，竟
    圖不勞而獲為本件多次加重強盜犯行，所為非是，並衡以被
    告2 人於深夜持刀強盜計程車司機，不僅對被害人之身心造
    成之危害甚鉅，對社會治安亦有重大之影響，復參以其等犯
    罪之動機、目的、手段、犯後態度及所強盜財物之價值等情
    ，分別量處如主文所示之刑，並定其應執行之刑，以示懲儆
    。雖公訴人就被告2 人分別具體求處有期徒刑28年，並聲請
    均宣告強制工作，惟經本院審酌被告2 人之具體犯罪情節及
    前揭各情，而認公訴人上開求刑尚有過重之情，應分別以量
    處如主文所示之刑為妥適；又按刑法第90條第1 項固規定「
    有犯罪之習慣，或因遊蕩或懶惰成習而犯罪者，於刑之執行
    前，令入勞動場所強制工作」，而觀之本件被告乙○○雖有
    竊盜及搶奪等前案紀錄，然其所犯各罪犯罪期間並非密接，
    有上開被告前案紀錄表1 份可按，尚難謂被告乙○○積習已
    深，顯有犯罪之習慣，而被告甲○○亦僅有一次妨害性自主
    之前案犯罪紀錄，有臺灣高等法院被告前案紀錄表1 份在卷
    可稽，復無證據證明被告乙○○、甲○○有因遊蕩或懶惰成
    習而犯罪之情形，且被告乙○○、甲○○俟判決確定執行本
    件科處之有期徒刑，應足收刑罰執行矯正之效果，故認無對
    被告乙○○、甲○○宣告強制工作之必要，附此敘明。
七、至於被告2 人犯上開強盜罪所用之西瓜刀共2 把，為被告甲○○所有，並於犯案後業已丟棄，業據被告乙○○、甲○○
    供述明確（見偵卷第15頁、第26頁、第129 頁），該等物品
    既已經丟棄而滅失，自無須再予宣告沒收。又扣案之黑色毛
    衣1 件、黑色口罩1 個，雖為被告甲○○所有，惟並非供被
    告2 人犯本件加重強盜罪所用之物，亦非屬違禁物，尚乏沒
    收之依據，爰不予宣告沒收，附此敘明。
據上論斷，應依刑事訴訟法第299 條第1 項前段，刑法第28條、
第330 條第1 項、第47條第1 項、第62條前段、第51條第5 款，
判決如主文。
本案經檢察官鄭東到庭執行職務。
中    華    民    國    97    年    5     月    28    日
                刑事第十二庭審判長法  官  王  美  玲
                                  法  官  林  靜  梅
                                  法  官  羅  國  鴻
以上正本證明與原本無異。
如不服本判決，應於判決送達後10日內向本院提出上訴狀（應附
繕本），其未敘述上訴理由者，應於上訴期間屆滿後20日內補提
理由書狀於本院，上訴於臺灣高等法院。
                                  書記官  戴  育  萍
中    華    民    國    97    年    5     月    29    日
【論罪科刑法條】
中華民國刑法第330 條犯強盜罪而有第321 條第1 項各款情形之
一者，處7 年以上有期徒刑。前項之未遂犯罰之。
中華民國刑法第321條
犯竊盜罪而有左列情形之一者，處六月以上、五年以下有期徒刑
：
一、於夜間侵入住宅或有人居住之建築物、船艦或隱匿其內而犯
    之者。
二、毀越門扇、牆垣或其他安全設備而犯之者。
三、攜帶兇器而犯之者。
四、結夥三人以上而犯之者。
五、乘火災、水災或其他災害之際而犯之者。
六、在車站或埠頭而犯之者。
前項之未遂犯罰之。
【附表】
 ┌──┬───────┬───┬──────────┬─────┬─────┐
 │編號│犯罪時間及地點│被害人│ 行為方式及所得財物 │所犯罪名  │主     文 │
 ├──┼───────┼───┼──────────┼─────┼─────┤
 │ 一 │於96年10月13日│丁○○│乙○○、甲○○基於意│刑法第330 │乙○○共同│
 │    │凌晨3 時30分，│      │圖為自己不法所有之犯│條第1 項之│意圖為自己│
 │    │在桃園縣觀音鄉│      │意聯絡，於96年10月13│攜帶兇器加│不法之所有│
 │    │工業五路底    │      │日凌晨3 時5 分許，在│重強盜罪  │，攜帶兇器│
 │    │              │      │桃園縣中壢市○○路與│          │，以強暴、│
 │    │              │      │建國路口，搭乘丁○○│          │脅迫至使不│
 │    │              │      │所駕車號000-00號營業│          │能抗拒，而│
 │    │              │      │用小客車（下稱上開車│          │取他人之物│
 │    │              │      │輛），而於同日凌晨3 │          │，累犯，處│
 │    │              │      │時30分，當上開車輛行│          │有期徒刑柒│
 │    │              │      │經桃園縣觀音鄉工業五│          │年陸月。  │
 │    │              │      │路底時，甲○○即持其│          │甲○○共同│
 │    │              │      │所有供犯本件4 起強盜│          │意圖為自己│
 │    │              │      │案所用之客觀上足供兇│          │不法之所有│
 │    │              │      │器使用之2 把西瓜刀中│          │，攜帶兇器│
 │    │              │      │之其中1 把，自上開車│          │，以強暴、│
 │    │              │      │輛後座架住丁○○脖子│          │脅迫至使不│
 │    │              │      │，並嚇令丁○○下車，│          │能抗拒，而│
 │    │              │      │以此強暴、脅迫方式，│          │取他人之物│
 │    │              │      │至使丁○○不能抗拒，│          │，累犯，處│
 │    │              │      │而強取丁○○所有置於│          │有期徒刑柒│
 │    │              │      │上衣、褲子口袋之現金│          │年貳月。  │
 │    │              │      │新臺幣（下同）4000元│          │          │
 │    │              │      │，再由乙○○進入上開│          │          │
 │    │              │      │車輛駕駛座駕駛上開車│          │          │
 │    │              │      │輛搭載甲○○離去，嗣│          │          │
 │    │              │      │將上開車輛棄置於樹林│          │          │
 │    │              │      │村活動中心附近，並取│          │          │
 │    │              │      │走丁○○所有置於車內│          │          │
 │    │              │      │之手機1 支，並將所得│          │          │
 │    │              │      │財物朋分。          │          │          │
 ├──┼───────┼───┼──────────┼─────┼─────┤
 │ 二 │於96年10月17日│丙○○│乙○○、甲○○基於意│刑法第330 │乙○○共同│
 │    │凌晨5 時1 分許│      │圖為自己不法所有之犯│條第1 項之│意圖為自己│
 │    │，在桃園縣中壢│      │意聯絡，於96年10月17│攜帶兇器加│不法之所有│
 │    │市○○路○ 段88│     │日凌晨4 時30分許，在│重強盜罪  │，攜帶兇器│
 │    │0 巷21號前    │      │桃園縣中壢市○○路與│          │，以強暴、│
 │    │              │      │大同路口，搭乘丙○○│          │脅迫至使不│
 │    │              │      │所駕車號00-000號營業│          │能抗拒，而│
 │    │              │      │用小客車（下稱上開車│          │取他人之物│
 │    │              │      │輛），而於同日凌晨 5│          │，累犯，處│
 │    │              │      │時1 分許，當上開車輛│          │有期徒刑柒│
 │    │              │      │行經中壢市○○路 ○段│         │年貳月。  │
 │    │              │      │880 巷21號前，推由乙│          │甲○○共同│
 │    │              │      │○○自上開車輛後座按│          │意圖為自己│
 │    │              │      │住丙○○脖子，命丙○│          │不法之所有│
 │    │              │      │○停車，再由甲○○持│          │，攜帶兇器│
 │    │              │      │其所有供犯本件4 起強│          │，以強暴、│
 │    │              │      │盜案所用之客觀上足供│          │脅迫至使不│
 │    │              │      │兇器使用之2 把西瓜刀│          │能抗拒，而│
 │    │              │      │之其中1 把，至駕駛座│          │取他人之物│
 │    │              │      │車門旁喝令丙○○下車│          │，累犯，處│
 │    │              │      │，以此強暴、脅迫方式│          │有期徒刑柒│
 │    │              │      │，至使丙○○不能抗拒│          │年貳月。  │
 │    │              │      │，而強取丙○○所有置│          │          │
 │    │              │      │於上衣口袋之現金1000│          │          │
 │    │              │      │餘元，再由乙○○進入│          │          │
 │    │              │      │上開車輛駕駛座駕駛上│          │          │
 │    │              │      │開車輛搭載甲○○，並│          │          │
 │    │              │      │強押丙○○離去，嗣行│          │          │
 │    │              │      │駛一段距離後，即將上│          │          │
 │    │              │      │開車輛及丙○○棄置於│          │          │
 │    │              │      │桃園縣中壢市○○路附│          │          │
 │    │              │      │近後，旋即離去，並將│          │          │
 │    │              │      │所得財物朋分。      │          │          │
 ├──┼───────┼───┼──────────┼─────┼─────┤
 │ 三 │於96年10月28日│戊○○│乙○○、甲○○基於意│刑法第330 │乙○○、甲│
 │    │晚間12時許，在│      │圖為自己不法所有之犯│條第1 項之│○○共同意│
 │    │００縣００鄉０│      │意聯絡，於96年10月28│攜帶兇器加│圖為自己不│
 │    │０路2 段846 號│      │日晚間11時10分許，在│重強盜罪  │法之所有，│
 │    │前            │      │桃園縣中壢市○○路31│          │攜帶兇器，│
 │    │              │      │號前，搭乘戊○○所駕│          │以強暴、脅│
 │    │              │      │車號000-00號營業用小│          │迫至使不能│
 │    │              │      │客車（下稱上開車輛）│          │抗拒，而取│
 │    │              │      │，而於同日晚間12時許│          │他人之物，│
 │    │              │      │，當上開車輛行經桃園│          │均累犯，各│
 │    │              │      │縣觀音鄉○○路○ 段84│         │處有期徒刑│
 │    │              │      │6 號前，甲○○即持其│          │柒年陸月。│
 │    │              │      │所有供犯本件4 起強盜│          │          │
 │    │              │      │案所用之客觀上足供兇│          │          │
 │    │              │      │器使用之2 把西瓜刀中│          │          │
 │    │              │      │之其中1 把，自上開車│          │          │
 │    │              │      │輛後座架住戊○○脖子│          │          │
 │    │              │      │，並嚇令戊○○停車，│          │          │
 │    │              │      │以此強暴、脅迫方式，│          │          │
 │    │              │      │至使戊○○不能抗拒，│          │          │
 │    │              │      │而強取戊○○所有之現│          │          │
 │    │              │      │金6000餘元、手機1 支│          │          │
 │    │              │      │及提款卡 2張，再由乙│          │          │
 │    │              │      │○○進入上開車輛駕駛│          │          │
 │    │              │      │座駕駛上開車輛搭載甲│          │          │
 │    │              │      │○○，並強押戊○○離│          │          │
 │    │              │      │去，嗣行駛至桃園縣中│          │          │
 │    │              │      │壢市○○路90之16號便│          │          │
 │    │              │      │利商店時，甲○○為免│          │          │
 │    │              │      │遭認出即口戴口罩及持│          │          │
 │    │              │      │戊○○所有之提款卡2 │          │          │
 │    │              │      │張至便利商店內欲提款│          │          │
 │    │              │      │，惟因餘額不足而無法│          │          │
 │    │              │      │提領，上車後，行駛至│          │          │
 │    │              │      │桃園縣中壢市○○街45│          │          │
 │    │              │      │號與０００街路口時，│          │          │
 │    │              │      │2 人旋即下車逃逸離去│          │          │
 │    │              │      │，並將所得財物朋分。│          │          │
 ├──┼───────┼───┼──────────┼─────┼─────┤
 │ 四 │於96年11月3 日│己○○│乙○○、甲○○基於意│刑法第330 │乙○○共同│
 │    │晚間9 時許，在│      │圖為自己不法所有之犯│條第1 項之│意圖為自己│
 │    │桃園縣觀音鄉工│      │意聯絡，於96年11月3 │攜帶兇器加│不法之所有│
 │    │業七路底      │      │日晚間8 時30分許，在│重強盜罪  │，攜帶兇器│
 │    │              │      │桃園縣中壢市○○路與│          │，以強暴、│
 │    │              │      │建國路路口，搭乘己○│          │脅迫至使不│
 │    │              │      │○所駕車號000-00號營│          │能抗拒，而│
 │    │              │      │業用小客車（下稱上開│          │取他人之物│
 │    │              │      │車輛），而於同日晚間│          │，累犯，處│
 │    │              │      │9 時許，當上開車輛行│          │有期徒刑柒│
 │    │              │      │經桃園縣觀音鄉工業七│          │年陸月。  │
 │    │              │      │路底，甲○○即持其所│          │甲○○共同│
 │    │              │      │有供犯本件4 起強盜案│          │意圖為自己│
 │    │              │      │所用之客觀上足供兇器│          │不法之所有│
 │    │              │      │使用之2 把西瓜刀中之│          │，攜帶兇器│
 │    │              │      │1 把，自上開車輛後座│          │，以強暴、│
 │    │              │      │架住己○○脖子，喝令│          │脅迫至使不│
 │    │              │      │己○○停車，並由乙○│          │能抗拒，而│
 │    │              │      │○至駕駛座車門強拉己│          │取他人之物│
 │    │              │      │○○下車，以此強暴、│          │，累犯，處│
 │    │              │      │脅迫方式，至使己○○│          │有期徒刑柒│
 │    │              │      │不能抗拒，而強取己○│          │年貳月。  │
 │    │              │      │○所有之現金12000 元│          │          │
 │    │              │      │、手機1 支、手錶1 支│          │          │
 │    │              │      │及鑰匙4 支，再由乙○│          │          │
 │    │              │      │○進入上開車輛駕駛座│          │          │
 │    │              │      │駕駛上開車輛搭載甲○│          │          │
 │    │              │      │○，並強押己○○離去│          │          │
 │    │              │      │，嗣行駛至桃園縣觀音│          │          │
 │    │              │      │鄉○○路後，即喝令己│          │          │
 │    │              │      │○○下車，2 人又將上│          │          │
 │    │              │      │開車輛行駛至桃園縣中│          │          │
 │    │              │      │壢市○○路某處即棄車│          │          │
 │    │              │      │離去，並將所得財物朋│          │          │
 │    │              │      │分。                │          │          │
 └──┴───────┴───┴──────────┴─────┴─────┘


司法院資訊處製作；財團法人民間司法改革基金會備份。
